【裁判字號】    99,交聲,159
【裁判日期】    990226
【裁判案由】    違反道路交通管理處罰條例聲明異議
【裁判全文】
臺灣桃園地方法院交通事件裁定         99年度交聲字第159號
原處分機關  交通部公路總局新竹區監理所桃園監理站
異  議  人  甲○○
上列異議人因違反道路交通管理處罰條例案件，對於交通部公路
總局新竹區監理所桃園監理站於民國99年1 月18日所為之處分（
原處分案號：桃監裁罰字第裁52-I00000000號），聲明異議，本
院裁定如下：
    主    文
異議駁回。
    理    由
一、原處分意旨略以：異議人即受處分人吳延華於民國98年9 月
    16日上午10時50分許，駕駛車牌號碼8N-9705 號自用小客車
    ，行經彰化縣花壇鄉東外環台74線，因「不依標誌、標線號
    誌指示」違規，經彰化縣政府警察局彰化分局員警掣開彰警
    交字第I00000000 號舉發違反道路交通管理事件通知單（下
    稱舉發通知單）舉發，經原處分機關調查結果，認異議人確
    有前述違規行為，乃依道路交通管理處罰條例第48條第1 項
    第2 款、第63條第1 項第1 款之規定，於99年1 月18日以桃
    監裁罰字第裁52-I00000000號裁決書，裁處罰鍰新臺幣（下
    同）1,800 元，並記違規點數1 點。
二、異議意旨略以：伊於前開時、地駕駛汽車，沿台74中彰快速
    道路往彰化方向行駛，行經該路段8 公里紅綠燈處，當時燈
    光號誌為綠色直行箭頭，在判定對向車道無來車後左轉，遂
    經警攔停開單。惟伊不瞭解收到紅單後可直接至相關機構繳
    款或申訴，所以一直等候監理站的通知，實因誤解與不暸解
    相關程序，始延誤繳納期限，並無裁決書所指「逾期不繳」
    。為此，請求撤銷原處分，改裁處最低額等語。
三、按汽車駕駛人轉彎時，不依標誌、標線、號誌指示者，處60
    0 元以上1,800 元以下罰鍰，並予記違規點數1 點，道路交
    通管理處罰條例第48條第1 項第2 款、第63條第1 項第1 款
    分別定有明文。
四、經查：
  (一)異議人吳延華於上揭時、地駕駛前開自用小客車，未於左轉
    號誌燈顯示時，即先行左轉，而有「未依標誌、標線號誌指
    示」違規，經彰化縣政府警察局彰化分局員警掣開彰警交字
    第I00000000 號舉發違反道路交通管理事件通知單舉發，該
    舉發通知單復由異議人親自簽收，舉發通知單上應到案日期
    欄載為98年10月1 日，異議人於到案日前均未繳納罰緩或陳
    述意見，而逾越應到案期限六十日以上繳納罰鍰，嗣經原處
    分機關逕行裁決等事實，業據異議人所書立之聲明異議狀中
    自承不諱，且有上開舉發通知單1 張附卷（見本院卷第7 頁
    ）可稽，是異議人確有未依標誌、標線號誌指示之違規行為
    ，至為明確，應堪認定。
  (二)異議人雖辯稱因不清楚繳納罰鍰、申訴程序，才遲誤應到案
    期限，導致原處分機關裁罰最高額度罰鍰等語，惟異議人曾
    於97年8 月4 日有「機車未依規定兩段式左轉」之違規，該
    次違規之到案日期為97年8 月19日前，異議人於到案日前之
    97年8 月11日曾向原處罰機關申訴違規事實舉發有誤等情，
    此有交通違規陳述單及查詢單、桃園縣政府警察局桃警局交
    字第DB00 00000號舉發違反道路交通管理事件通知單附卷（
    見本院卷第10頁、第11頁）可參，可見異議人前曾有收受舉
    發通知單後，於到案日前申訴之經驗，是其辯解不知申訴程
    序等語是否為真，已屬可疑；再依道路交通管理處罰條例第
    9 條第1 項規定，本條例所定罰鍰之處罰，受處罰人接獲違
    反道路交通管理事件通知單後，於15日內得不經裁決，逕依
    第92條第4 項之罰鍰基準規定，向指定之處所繳納結案；不
    服舉發事實者，應於15日內，向處罰機關陳述意見；其不依
    通知所定期限前往指定處所聽候裁決，且未依規定期限繳納
    罰鍰結案或向處罰機關陳述意見者，處罰機關得逕行裁決之
    。異議人領有合格之汽車駕駛執照，理應知悉上揭接獲舉發
    通知單後如何繳納罰鍰及申訴之規定，自難委為不知。且卷
    附異議人所親自簽收之舉發通知單上已清楚記載「得採網際
    網路、語音轉帳、郵繳或向金融機構繳納罰緩」、「應到案
    日期98年10月1 日前」，其上亦有彰化縣警察局彰化分局三
    家派出所之聯絡電話，異議人只要稍加注意，當可輕易發現
    到案日期及繳納方式，若仍有疑義，亦可撥打電話查詢，而
    非「在家等候通知」，此等咎責在己之事由，無從據為原處
    分違法或不當之理由，異議人以此置辯，自屬無據。
五、綜上所述，異議人駕駛上開自用小客車，於前述時、地轉彎
    時，確有不依號誌指示左轉之違規行為甚明，且因可歸責於
    己之事由，逾越應到案期限六十日以上繳納罰鍰或陳述意見
    ，則原處分機關依道路交通管理處罰條例第48條第1 項第2
    款及違反道路交通管理事件統一裁罰基準表之規定，逕行裁
    處異議人罰鍰1, 800元，並依同條例第63條第1 項第1 款之
    規定記違規點數1 點，並無不當。本件聲明異議為無理由，
    應予駁回。
據上論斷，應依道路交通管理處罰條例第87條第2 項、道路交通
案件處理辦法第19條，裁定如主文。
中    華    民    國    99    年    2     月    26    日
                  交通法庭法  官    陳德池
以上正本證明與原本無異。
如不服本裁定，應於裁定送達後5 日內向本院提出抗告狀。
                          書記官    謝雅茹
中    華    民    國    99    年    3     月    5     日

司法院資訊處製作；財團法人民間司法改革基金會備份。
